【裁判字號】    98,交聲,269
【裁判日期】    981130
【裁判案由】    違反道路交通管理處罰條例聲明異議
【裁判全文】
臺灣苗栗地方法院交通事件裁定         98年度交聲字第269號
原處分機關  交通部公路總局新竹區監理所苗栗監理站
異  議  人
即受處分人  甲○○
                    國民身分證.
上列異議人即受處分人因違反道路交通管理處罰條例案件，對於
交通部公部總局新竹區監理所苗栗監理站於民國98年9 月11日所
為之竹監苗字第裁54-F00000000號處分（原舉發案號：苗栗縣警
察局苗縣警交字第F00000000 號），聲明異議，本院裁定如下：
    主  文
異議駁回。
    理  由
一、按汽車駕駛人，駕駛汽車經測試檢定有酒精濃度超過規定標
    準之情形者，處新臺幣（下同）一萬五千元以上六萬元以下
    罰鍰，並當場移置保管該汽車及吊扣其駕駛執照一年；汽車
    駕駛人有飲用酒類後其吐氣所含酒精濃度超過每公升0.25毫
    克者，不得駕車；道路交通管理處罰條例第35條第1 項第1
    款、道路交通安全規則第114 條第2 款分別定有明文。
二、原處分意旨略以；異議人即受處分人甲○○於民國98年9 月
    10日21時57分許，駕駛車牌號碼5552- RZ號自用小客車，在
    苗栗縣苗栗市○○路地○道苗栗高商後方處，因酒後駕車經
    測試檢定有酒精濃度超過規定標準（每公升0.32毫克）之違
    規事實，經苗栗縣政府警察局苗栗分局文山派出所警員以受
    處分人駕駛自用小客車有違反前揭道路交通管理處罰條例第
    35 條 第1 項第1 款規定之行為當場製單舉發，受處分人於
    舉發通知單上所載之應到案日期前向原處分機關到案接受裁
    罰，乃依道路交通管理處罰條例第35條第1 項第1 款規定裁
    處罰鍰19500 元，並吊扣駕駛執照12個月。
三、聲明異議意旨略以；本人違規之事實屬實，因自身患有多年
    風濕關節炎，在家飲用葯酒調養，但當晚係因身體不適，不
    願浪費社會資源，故未呼叫救護車而自行開車前往就醫，違
    規情有可原，望請諒察，不扣駕照云云。
四、然查，異議人既已於聲明異議狀中坦承於前揭時地有駕駛車
    牌號碼5552-RZ 號自用小客車經測試檢定酒精濃度超過標準
    之違規事實，而無任何爭執事項，又有苗栗縣政府警察局舉
    發違反道路交通管理事件通知單附卷可稽，其有上述違規行
    為已可認定。從而，原處分機關據以援引上開規定，裁處受
    處分人罰鍰19500 元，並吊扣駕駛執照12個月，核無訛誤，
    尤以吊扣駕駛執照之法律效果乃國家律法所明定，要非原處
    分機關或本院得以自為裁量之事項，復無行政罰法所定得酌
    減或免予處罰之事由，本件受處分人所為前開情詞，殊無可
    採，本件異議為無理由，自應將其異議駁回。
據上論斷，應依道路交通案件處理辦法第19條，裁定如主文。
中    華    民    國    98    年    11    月    30    日
                    交通法庭  法  官  周 靜 妮
上正本證明與原本無異。
如不服本裁定，應於收受送達後5 日內，向本庭提出抗告。
                              書記官  巫    穎
中    華    民    國    98    年    11    月    30    日


司法院資訊處製作；財團法人民間司法改革基金會備份。
